---
title: "Experimentación inicial"
author: "Constanza de Galvagni"
date: "2025"
output: html_document
---

```{r setup, include=FALSE}
knitr::opts_chunk$set(
  echo = TRUE,
  message = FALSE,
  warning = FALSE
)
```

En la primera parte de la experimentación vamos a replicar los resultados de Hill (2011) en la figura 1 de su paper, extendiendo la comparación a los modelos Bayesian Causal Forest y Causal Forest, y aumentando el grado del ajuste lineal a 3.

## Configuración inicial

Importamos los paquetes y establecemos la semilla. Si no existe el directorio para guardar las imágenes lo creamos.

```{r paquetes}
library(truncnorm)
library(ggplot2)
library(dbarts)
library(polyreg)
library(stochtree)
library(grf)
library(dplyr)

seed = 1729
set.seed(seed)

if (!dir.exists("../figuras/resultados_inicial")) {
  dir.create("../figuras/resultados_inicial")
}

```

## Generación de datos iniciales

Comenzamos la primera experimentación de los modelos sobre el dataset más básico, generado sobre las siguientes distribuciones:

$$
\begin{align*}
    \mathbb{P}(Z) &\sim \text{Bernoulli}(0.5) \\
    \mathbb{P}(X \mid Z=1) &\sim \mathcal{N}(40, 10^2) \\
    \mathbb{P}(X \mid Z=0) &\sim \mathcal{N}(20, 10^2) \\
    Y(0) \mid X &\sim \mathcal{N}(72 + 3\sqrt{X}, 1) \\
    Y(1) \mid X &\sim \mathcal{N}(90 + \exp(0.06X), 1)
\end{align*}
$$



```{r generacion_inicial}
set.seed(seed)
asignar_tratamiento <- rbinom(n=120, size=1, prob=0.5)
pob_tratada <- which(asignar_tratamiento==1)
pob_no_tratada <- which(asignar_tratamiento==0)
nTreat = sum(asignar_tratamiento)

confounders_x <- rep(NA,120)
outcomes_y <- rep(NA, 120)
for (i in 1:120){
  if (asignar_tratamiento[i]==1){
    confounders_x[i] <- rtruncnorm(1, a=0, mean=40, sd=10)
    outcomes_y[i] <- rnorm(1, mean=90+exp(0.06*confounders_x[i]),sd=1)
  } else {
    confounders_x[i] <- rtruncnorm(1, a=0, mean=20, sd=10)
    outcomes_y[i] <- rnorm(1, mean=72+3*sqrt(confounders_x[i]),sd=1)
  }
  #Con rtruncnorm forzamos a que las normales sean positivas para que no se indefina la sqrt
}
```

Lo pasamos a dataframe para evaluar los modelos a continuación. También creamos una grilla de 1000 puntos para evaluar métricas.

```{r dataframe_y_grilla}
df <- data.frame(
  X = confounders_x,
  Z = asignar_tratamiento,
  Y = outcomes_y
)

x_grid <- seq(min(df$X), max(df$X), length.out = 1000)
df_grid <- data.frame(X=x_grid)
```

También vamos a crear otros dataframes para predecir distintas situaciones y calcular métricas de interés.

- sup_todos_tratados: Contiene el conjunto original de individuos con toda la columna Z = 1. La usamos para predecir los contrafactuales para BART.
- sup_todos_no_tratados: Idem que la anterior pero con la columna Z = 0.
- df_tratados: Contiene el subconjunto de individuos tratados
- grilla_tratada: Se utiliza para predecir el outcome de los valores posibles de X si todos fueran tratados.
- grilla_no_tratada: Ídem, suponiendo que todos los valores posibles de X no hubieran sido tratados.

```{r dataframes_auxiliares}
df_tratados <- df[df$Z==1,]
df_tratados_sinoutcome <- df[df$Z==1,c("X","Z")]
df_no_tratados <- df[df$Z==0,]
df_no_tratados_sinoutcome <- df[df$Z==0,c("X","Z")]

grilla_tratada <- data.frame(
  X= x_grid,
  Z = 1
)

grilla_no_tratada <- data.frame(
  X= x_grid,
  Z= 0
)
```

## Replicación de Fig 1, lado izquierdo
### Ajuste y predicción con BART

```{r experimentacion_bart}
set.seed(seed)
modelo_bart <- dbarts::bart2(Y ~ X + Z, 
                             data = df, 
                             keepTrees=TRUE, 
                             verbose = FALSE,
                             n.chain = 5,
                             n.burn = 50,
                             n.samples = 2000,
                             n.thin = 2,
                             seed = seed
                             ) #Entreno sobre todos los X del dataset original

#Para Fig.1 izq: Calculamos el Y (outcome)
pred_bart_grilla_tratados <- predict(modelo_bart, grilla_tratada) #dim: n.samples x len(grilla)
pred_bart_grilla_no_tratados <- predict(modelo_bart, grilla_no_tratada)

#Calculamos la media de las predicciones para conseguir una predicción para cada individuo.
media_outcomes_todostratados_bart <- colMeans(pred_bart_grilla_tratados)
media_outcomes_todosnotratados_bart <- colMeans(pred_bart_grilla_no_tratados)
```

### Ajuste y predicción de una regresión lineal de grado 3
```{r}
modelo_polinomial_3 <- polyFit(xy = df[,c("X","Z","Y")], deg=3, use="lm")

pred_outcome_todostratados_poly <- predict(modelo_polinomial_3, grilla_tratada)
pred_outcome_todosnotratados_poly <- predict(modelo_polinomial_3, grilla_no_tratada)
```

Una vez ajustados los modelos, generamos el gráfico con los puntos, las curvas teóricas y las curvas de los modelos ajustados.

```{r generar_fig1_izq, echo=FALSE}
datos_fig1_izq <- list()
datos_fig1_izq$puntos <- df

curva_teorica_tratados <- data.frame(
  X = x_grid,
  Y = 90 + exp(0.06 * x_grid)
)

curva_teorica_no_tratados <- data.frame(
  X = x_grid,
  Y = 72 + 3 * sqrt(x_grid)
)

curva_bart_tratados <- data.frame(
  X = x_grid,
  Y = media_outcomes_todostratados_bart
)

curva_bart_no_tratados <- data.frame(
  X = x_grid,
  Y = media_outcomes_todosnotratados_bart
)

curva_poly_tratados <- data.frame(
  X = x_grid,
  Y = pred_outcome_todostratados_poly
)

curva_poly_no_tratados <- data.frame(
  X = x_grid,
  Y = pred_outcome_todosnotratados_poly
)

puntos_tratados <- df[df$Z == 1, c("X", "Y")]
puntos_no_tratados <- df[df$Z == 0, c("X", "Y")]

rep_fig1hillizq <- ggplot() +
  # Puntos tratados (círculos)
  geom_point(data = puntos_tratados, aes(x = X, y = Y), 
             shape = 1, size = 3) +
  # Puntos no tratados (diamantes)
  geom_point(data = puntos_no_tratados, aes(x = X, y = Y), 
             shape = 2, size = 3) +
  
  # Curvas teóricas (líneas sólidas negras)
  geom_line(data = curva_teorica_tratados, aes(x = X, y = Y),
            linetype = "solid", color = "black", linewidth = 0.8) +
  geom_line(data = curva_teorica_no_tratados, aes(x = X, y = Y),
            linetype = "solid", color = "black", linewidth = 0.8) +
  
  # Curvas BART (líneas discontinuas rojas)
  geom_line(data = curva_bart_tratados, aes(x = X, y = Y),
            linetype = "dashed", color = "red", linewidth = 1) +
  geom_line(data = curva_bart_no_tratados, aes(x = X, y = Y),
            linetype = "dashed", color = "red", linewidth = 1) +
  
  # Curvas Polinomiales (líneas de puntos y rayas grises)
  geom_line(data = curva_poly_tratados, aes(x = X, y = Y),
            linetype = "dotdash", color = "blue", linewidth = 0.8) +
  geom_line(data = curva_poly_no_tratados, aes(x = X, y = Y),
            linetype = "dotdash", color = "blue", linewidth = 0.8) +
  #Estos puntos los voy a usar para la leyenda
  geom_point(aes(x = 10, y = 110), shape = 2, size = 5) +  #triangulo
  geom_point(aes(x = 10, y = 105), shape = 1, size = 5) + #circulo
  # Etiquetas y tema
  #labs(title = "Ajuste de BART y polinomio de grado 3",
  #     x = "X", y = "Y") +
  coord_cartesian(xlim=c(min(confounders_x),max(confounders_x)))+
  theme_bw() +
  coord_fixed() +
  theme(plot.margin = margin(1, 1, 1, 1, "pt")) +
  #  Leyenda manual
  annotate("text", x = 10, y = 125, 
           label = "——  Curvas teóricas", hjust = 0) +
  annotate("text", x = 10, y = 120, 
           label = "- - -  Ajuste BART", hjust = 0) +
  annotate("text", x = 10, y = 115, 
           label = "-·-·-  Ajuste de polinomio de grado 3", hjust = 0) +
  annotate("text", x= 25, y = 110, label = "Individuos no tratados") +
  annotate("text", x=25, y = 105, label = "Individuos tratados")

ggsave("../figuras/resultados_inicial/bart_poly_teo.pdf", units = "in" , plot = (rep_fig1hillizq))
```

## Ajuste y visualización de BCF y Causal Forest
```{r ajuste_bcf_cf}
set.seed(seed)
modelo_bcf_func <- function(seed) {
  modelo <- stochtree::bcf(
    X_train = data.frame(X=df$X),
    Z_train = df$Z,
    y_train = df$Y,
    # Parámetros de muestreo
    num_gfr = 5,                       # Iteraciones "grow-from-root"
    num_burnin = 400,                  # Iteraciones de burn-in
    num_mcmc = 400,                    # Iteraciones MCMC a guardar
    # Parámetros específicos para los bosques
    general_params = list(
      verbose = FALSE,                  # NO Mostrar progreso
      random_seed = seed
    ),
    prognostic_forest_params = list(
      num_trees = 20                   # Número de árboles para función prognostica
    ),
    treatment_effect_forest_params = list(
      num_trees = 5                    # Número de árboles para efecto de tratamiento
    )
  )
  return(modelo)
}

modelo_bcf <- modelo_bcf_func(seed = seed)

bcf_pred_tratados <- predict(modelo_bcf, X = data.frame(X=grilla_tratada$X), Z = grilla_tratada$Z)
bcf_pred_no_tratados <- predict(modelo_bcf, X = data.frame(X=grilla_no_tratada$X), Z = grilla_no_tratada$Z)

set.seed(seed)

```

```{r cf y plot}

y_forest <- grf::regression_forest(X = data.frame(df$X), Y=df$Y)
y_hat <- y_forest$predictions

z_forest <- grf::regression_forest(X = data.frame(df$X), Y = df$Z)
z_hat <- z_forest$predictions
  
modelo_cf <- grf::causal_forest(
  X = data.frame(X=df$X),
  W = df$Z, 
  Y= df$Y, 
  Y.hat = y_hat, 
  W.hat = z_hat,
  num.trees = 5000,
  sample.fraction = 0.3,
  honesty.fraction = 0.5,
  mtry = 12,
  min.node.size = 1,
  alpha = 0.005,
  seed = seed
  )
tau_cf <- predict(modelo_cf, newdata=data.frame(X=grilla_tratada$X))

# Predicción del contrafactual Y(0) (control)
m_hat = predict(y_forest, newdata=data.frame(X=x_grid) )$predictions # m_hat: estimación de mu
e_hat = predict(z_forest, newdata=data.frame(X=x_grid) )$predictions #e_hat: estimación del propensity score

cf_pred_no_tratados <- m_hat - e_hat * tau_cf 
cf_pred_tratados <- m_hat + (1 - e_hat) * tau_cf #reconstruimos las predicciones del y con las estimaciones de mu y propscore
```

```{r plot_bcf_cf}
curva_bcf_tratados <- data.frame(
  X = x_grid,
  Y = rowMeans(bcf_pred_tratados$y_hat)
)

curva_bcf_no_tratados <- data.frame(
  X = x_grid,
  Y = rowMeans(bcf_pred_no_tratados$y_hat)
)


curva_cf_tratados <- data.frame(
  X=x_grid,
  Y=cf_pred_tratados
)
names(curva_cf_tratados) <- c("X", "Y")

curva_cf_no_tratados <- data.frame(
  X=x_grid,
  Y=c(cf_pred_no_tratados)
)
names(curva_cf_no_tratados) <- c("X", "Y")


plot_bart <- ggplot() +
  # puntos
  geom_point(data = puntos_tratados, aes(x = X, y = Y, shape = "Tratados"), size = 3, stroke = 1.2) +
  geom_point(data = puntos_no_tratados, aes(x = X, y = Y, shape = "No tratados"), size = 3, stroke = 1.2) +

  # curvas teóricas
  geom_line(data = curva_teorica_tratados, aes(x = X, y = Y), color = "black", linewidth = 0.8) +
  geom_line(data = curva_teorica_no_tratados, aes(x = X, y = Y), color = "black", linewidth = 0.8) +

  # curvas BART
  geom_line(data = curva_bart_tratados, aes(x = X, y = Y), color = "red", linewidth = 1) +
  geom_line(data = curva_bart_no_tratados, aes(x = X, y = Y), color = "red", linewidth = 1) +

  scale_shape_manual(name = "Puntos", values = c("Tratados" = 1, "No tratados" = 2), guide = "none") +
  theme(legend.position = "none") + 
  theme_minimal() 
  #+labs(title = "Modelo BART", x = "X", y = "Valor estimado")

plot_bcf <- ggplot() +
  geom_point(data = puntos_tratados, aes(x = X, y = Y, shape = "Tratados"), size = 3, stroke = 1.2) +
  geom_point(data = puntos_no_tratados, aes(x = X, y = Y, shape = "No tratados"), size = 3, stroke = 1.2) +

  geom_line(data = curva_teorica_tratados, aes(x = X, y = Y), color = "black", linewidth = 0.8) +
  geom_line(data = curva_teorica_no_tratados, aes(x = X, y = Y), color = "black", linewidth = 0.8) +

  geom_line(data = curva_bcf_tratados, aes(x = X, y = Y), color = "blue", linewidth = 1) +
  geom_line(data = curva_bcf_no_tratados, aes(x = X, y = Y), color = "blue", linewidth = 1) +

  scale_shape_manual(name = "Puntos", values = c("Tratados" = 1, "No tratados" = 2), guide = "none") +
  theme(legend.position = "none") + 
  theme_minimal() 
  #+labs(title = "Modelo BCF", x = "X", y = "Valor estimado")

plot_cf <- ggplot() +
  geom_point(data = puntos_tratados, aes(x = X, y = Y, shape = "Tratados"), size = 3, stroke = 1.2) +
  geom_point(data = puntos_no_tratados, aes(x = X, y = Y, shape = "No tratados"), size = 3, stroke = 1.2) +

  geom_line(data = curva_teorica_tratados, aes(x = X, y = Y), color = "black", linewidth = 0.8) +
  geom_line(data = curva_teorica_no_tratados, aes(x = X, y = Y), color = "black", linewidth = 0.8) +

  geom_line(data = curva_cf_tratados, aes(x = X, y = Y), color = "green", linewidth = 1) +
  geom_line(data = curva_cf_no_tratados, aes(x = X, y = Y), color = "green", linewidth = 1) +
  theme(legend.position = "none") + 
  scale_shape_manual(name = "Puntos", values = c("Tratados" = 1, "No tratados" = 2), guide = "none") +
  theme_minimal() 
  #+labs(title = "Modelo CF", x = "X", y = "Valor estimado")

plot_bart
ggsave("../figuras/resultados_inicial/ajuste_bart.pdf", units = "in" , plot = (plot_bart))
plot_bcf
ggsave("../figuras/resultados_inicial/ajuste_bcf.pdf", units = "in" , plot = (plot_bcf))
plot_cf
ggsave("../figuras/resultados_inicial/ajuste_cf.pdf", units = "in" , plot = (plot_cf))
```
```{r}
curva_bcf_tratados_propscore_cf <- data.frame(
  X = x_grid,
  Y = rowMeans(bcf_pred_tratados$mu_hat) +((1 - e_hat)*rowMeans(bcf_pred_tratados$tau_hat))
)

curva_bcf_no_tratados_propscore_cf <- data.frame(
  X = x_grid,
  Y = rowMeans(bcf_pred_tratados$mu_hat) - (e_hat * rowMeans(bcf_pred_tratados$tau_hat))
)

plot_bcf_propscore_cf <- ggplot() +
  geom_point(data = puntos_tratados, aes(x = X, y = Y, shape = "Tratados"), size = 3, stroke = 1.2) +
  geom_point(data = puntos_no_tratados, aes(x = X, y = Y, shape = "No tratados"), size = 3, stroke = 1.2) +

  geom_line(data = curva_teorica_tratados, aes(x = X, y = Y), color = "black", linewidth = 0.8) +
  geom_line(data = curva_teorica_no_tratados, aes(x = X, y = Y), color = "black", linewidth = 0.8) +

  geom_line(data = curva_bcf_tratados_propscore_cf, aes(x = X, y = Y), color = "blue", linewidth = 1) +
  geom_line(data = curva_bcf_no_tratados_propscore_cf, aes(x = X, y = Y), color = "blue", linewidth = 1) +

  scale_shape_manual(name = "Puntos", values = c("Tratados" = 1, "No tratados" = 2), guide = "none") +
  theme(legend.position = "none") + 
  theme_minimal() 

plot_bcf_propscore_cf
ggsave("../figuras/resultados_inicial/bcf_propscore_cf.pdf", units = "in" , plot = (plot_bcf_propscore_cf))
```

Para recrear la figura 1 (der.) calculamos el CATT para todos los modelos.
Para hacer esto con BART necesitamos predecir el contrafactual de los tratados.
```{r}
set.seed(seed)
df_tratados <- df_tratados_sinoutcome
df_tratados_contrafactual <- df_tratados_sinoutcome
df_tratados_contrafactual[,"Z"] = 0

pred_bart_tratados <- predict(modelo_bart, df_tratados)
pred_bart_tratados_contrafact <- predict(modelo_bart, df_tratados_contrafactual)

est_bart_tau <- pred_bart_tratados - pred_bart_tratados_contrafact
sd_bart_tau <- apply(est_bart_tau, 2, sd)

ci_bart_tau <- data.frame(
  X = df_tratados$X,
  mean = colMeans(est_bart_tau),
  inf = colMeans(est_bart_tau) - 1.96*sd_bart_tau,
  sup = colMeans(est_bart_tau)+ 1.96*sd_bart_tau
)


set.seed(seed)
tau_teorico <- data.frame(
  X = x_grid,
  Y = curva_teorica_tratados$Y - curva_teorica_no_tratados$Y
)

tau_teorico_tratados <- numeric(nTreat)
for(ind in 1:nTreat){
  tau_teorico_tratados[ind] = 90 + exp(0.06*df_tratados$X[ind]) - (72 + 3 * sqrt(df_tratados$X[ind]))
}

coverage_bart_tratados <- rep(0, times = nTreat)
for(i in 1:nTreat){
  if(tau_teorico_tratados[i] > ci_bart_tau$inf[i] & tau_teorico_tratados[i] < ci_bart_tau$sup[i]){
    coverage_bart_tratados[i] = 1
  }
}
coverage_bart_tratados <- mean(coverage_bart_tratados)

cov_cate_bart <- ggplot() +
  geom_line(data = tau_teorico, aes(x = X, y = Y, color = "Teórica", linetype = "Teórica"), color = "black", linewidth = 0.8) + 
  geom_errorbar(data = ci_bart_tau, aes(x = X, ymin = inf, ymax = sup), width = 0.2, color = "blue") +
  geom_vline(xintercept = quantile(df_no_tratados$X, 0.9), linetype = "dashed", color = "red") +
  geom_vline(xintercept = max(df_no_tratados$X), linetype = "dashed", color = "darkgreen") +
  theme_minimal() +
  theme(legend.position = "none") + 
  annotate("text", x=18, y = 30, label = paste0("Coverage = ", round(coverage_bart_tratados, 2))) +
  labs(x = "X", y = "Efecto estimado")

cov_cate_bart

ggsave("../figuras/resultados_inicial/cate_intervalos_bart.pdf", units = "in" , plot = (cov_cate_bart))
```
```{r}
set.seed(seed)
est_bcf_tau = list(10)
for(i in 1:10){
  bcf_act <- modelo_bcf_func(seed)
  est_bcf_tau[[i]] <- predict(bcf_act, X = data.frame(X=df_tratados$X), Z = df_tratados$Z)
}  


mean_ci_bcf_tau <- lapply(est_bcf_tau,function(x){rowMeans(x$tau_hat)})
sd_ci_bcf_tau <- lapply(est_bcf_tau, function(x){sd(x$tau_hat)})

ci_bcf_tau <- vector("list", 10)

for (i in 1:10) {
  ci_bcf_tau[[i]] <- data.frame(
    X = df_tratados$X,
    mean = mean_ci_bcf_tau[[i]],
    inf = mean_ci_bcf_tau[[i]] - 1.96 * sd_ci_bcf_tau[[i]],
    sup = mean_ci_bcf_tau[[i]] + 1.96 * sd_ci_bcf_tau[[i]],
    id = i
  )
}

ci_bcf_tau_mean <- do.call(rbind, ci_bcf_tau) %>%
  group_by(X) %>%
  summarise(
    mean = mean(mean),
    inf = mean(inf),
    sup = mean(sup),
    .groups = "drop"
  )

coverage_bcf_tratados <- vector("numeric", length = 10)

for (i in 1:10) {
  coverage <- rep(0, times = nTreat)
  
  for (j in 1:nTreat) {
    if (tau_teorico_tratados[j] > ci_bcf_tau[[i]]$inf[j] &
        tau_teorico_tratados[j] < ci_bcf_tau[[i]]$sup[j]) {
      coverage[j] <- 1
    }
  }
  
  coverage_bcf_tratados[i] <- mean(coverage)
}

cov_cate_bcf <- ggplot() +
  geom_line(data = tau_teorico, aes(x = X, y = Y, color = "Teórica", linetype = "Teórica"), color = "black", linewidth = 0.8) + 
  geom_errorbar(data = ci_bcf_tau_mean, aes(x = X, ymin = inf, ymax = sup), width = 0.2, color = "blue") +
  geom_vline(xintercept = quantile(df_no_tratados$X, 0.9), linetype = "dashed", color = "red") +
  geom_vline(xintercept = max(df_no_tratados$X), linetype = "dashed", color = "darkgreen") +
  theme_minimal() +
  theme(legend.position = "none") + 
  annotate("text", x=18, y = 30, label = paste0("Coverage = ", round(mean(coverage_bcf_tratados), 2))) +
  labs(x = "X")
ggsave("../figuras/resultados_inicial/cate_intervalos_bcf.pdf", units = "in" , plot = (cov_cate_bcf))
```


```{r}
est_cf_tau <- predict(modelo_cf, newdata = data.frame(X=df_tratados$X), estimate.variance = TRUE)
sd_ci_cf_tau <- sqrt(est_cf_tau$variance.estimates)

ci_cf_tau <- data.frame(
  X=df_tratados$X,
  means = est_cf_tau$predictions,
  inf = est_cf_tau$predictions - 1.96*sd_ci_cf_tau,
  sup = est_cf_tau$predictions + 1.96*sd_ci_cf_tau
)


coverage_cf_tratados <- rep(0, times = nTreat)
for (i in 1:nTreat){
  if(tau_teorico_tratados[i] > ci_cf_tau$inf[i] & tau_teorico_tratados[i]<ci_cf_tau$sup[i]){
    coverage_cf_tratados[i] = 1
  }
}
coverage_cf_tratados <- mean(coverage_cf_tratados)

cov_cate_cf <- ggplot() +
geom_line(data = tau_teorico, aes(x = X, y = Y, color = "Teórica", linetype = "Teórica"), color = "black", linewidth = 0.8) + 
  geom_errorbar(data = ci_cf_tau, aes(x = X, ymin = inf, ymax = sup), width = 0.2, color = "blue") +
  geom_vline(xintercept = quantile(df_no_tratados$X, 0.9), linetype = "dashed", color = "red") +
  geom_vline(xintercept = max(df_no_tratados$X), linetype = "dashed", color = "darkgreen") +
  theme_minimal() +
  theme(legend.position = "none") + 
  annotate("text", x=18, y = 30, label = paste0("Coverage = ", round(coverage_cf_tratados, 2)))
  labs(x = "X")
ggsave("../figuras/resultados_inicial/cate_intervalos_cf.pdf", units = "in" , plot = cov_cate_cf)
```